## Rodolfo Andrés Meléndez Ardila INGENIERO DE SISTEMAS



# **INFORMACIÓN PERSONAL**

ID:	C.C. 1.098'664.651 de Bucaramanga
Ciudad Actual:	Bucaramanga
Celular:	311 826 8985
Correo Electrónico:	Ing.rama88@gmail.com

## **PERFIL PROFESIONAL**

Ingeniero de Sistemas desarrollador de software, diseño e implementación de bases de datos, programación web, arquitectura de tecnologías de información, planificación e implementación de proyectos de tecnologías.

Experiencia en Bases de Datos relacionales y metodología de desarrollo ágil scrum, Programación Orientada a Objetos, Wordpress, Java, SQL, HTML, PHP, CSS, Javascript y Angular.

Habilidades como capacidad de análisis, iniciativa-autonomía, mejoramiento continuo y orientación al cliente.

## FORMACIÓN ACADÉMICA

CURSO BASICO DE JAVASCRIPT, Certificación Platzi(C.Platzi) 2022.

CURSO DE CSS GRID BASICO C.Platzi 2022.

**CURSO DE FUNDAMENTOS DE ANGULAR, C.Platzi 2022.** 

CURSO DE ANGULAR: COMPONENTES Y SERVICIOS, C.Platzi 2022.

INGENIERO DE SISTEMAS, Universidad Industrial de Santander 2015.

**BACHILLER ACADEMICO, Colegio Cooprofesores 2005.** 

### **EXPERIENCIA LABORAL**

#### **INVISBU**

**CARGO:** Contratista Auxiliar Sistemas

**FUNCIONES:** Soporte técnico computadoras, soporte a la red Lan y Wifi, soporte servidores Linux y Windows, administrador página web del instituto en wordpress, funciones derivadas de mi carrera que se necesitaran para el instituto y soporte usuarios.

**FECHA:** 16 de Junio 2022 a 23 Diciembre 2022.

#### **CREZCAMOS S.A.**

**CARGO:** Profesional de Aplicaciones

**FUNCIONES:** Dar soporte a las aplicaciones que maneja la empresa para gestionar los créditos adquiridos por sus clientes, mantenimiento de su página web montada en Wordpress, creación de scripts de consulta, actualización y eliminación de contenido de base de datos.

FECHA: 3 de Marzo de 2021 a 22 de Febrero 2022.

#### **INFORMATIX**

CARGO: Desarrollador Junior

**FUNCIONES:** Realizar las tareas de desarrollo de software asignadas por el líder, manejo de

herramientas Netbeans, Elicpse, MySQL y Visual Studio Code.

**FECHA:** 8 de Julio de 2019 a 23 de abril 2020.

## **EXPERIENCIA LABORAL**

## **SERVINÓMINA(en Bogotá)**

**CARGO:** Consultor

**FUNCIONES:** Encargado de liderar proyectos Servinómina y sus clientes con tareas como levantamiento de información, mantenimiento de bases de datos, parametrización, capacitaciones y soporte en producción, además dar soporte a clientes antiguos.

**FECHA:** 19 de Julio de 2016 a 31 de enero 2018.

## **FUSION PARTNERS (proyecto con ETB en Bogotá)**

**CARGO:** Consultor

FUNCIONES: Encargado de revisar el trabajo del equipo de desarrollo y documentación

necesaria para la entrega al ambiente PREQA

**FECHA:** Abril 2015 a Mayo 2016.

Certificaciones y recomendaciones a solicitud de la empresa.

Rodolfo Andrés Meléndez Ardila